臺灣桃園地方法院民事裁定            100年度家聲字第436號
聲  請  人  行政院國軍退除役官兵輔導委員會桃園縣榮民服務
            處
法定代理人  張占奎
被  繼承人  胡林生（亡）
上列聲請人聲請變賣遺產事件，本院裁定如下：
    主  文
准許聲請人變賣被繼承人胡林生所有坐落門牌：桃園縣觀音鄉○
○村○ 鄰○○路○段967 巷76弄8 號（面積：99.7平方公尺、持
分：一分之一〈稅籍編號：00000000000 〉）之不動產房屋。
聲請程序費用新台幣壹仟元由被繼承人胡林生之遺產負擔。
    理  由
一、本件聲請意旨略以：被繼承人胡林生（男；民國○○年○ 月○○
    日生；生前國民身分證統一編號：Ｚ000000000號）為國軍退
    除役官兵，於民國96年3 月9 日死亡，遺有坐落門牌：桃園
    縣觀音鄉○○村○ 鄰○○路○段967 巷76弄8 號（面積：99
    .7平方公尺、持分：一分之一〈稅籍編號：00000000000 〉
    ）之不動產房屋一間。被繼承人在台並無民法第1138條所列
    各順序之繼承人，聲請人依法為其遺產管理人，並經鈞院以
    96年度家催字第213 號裁定公示催告在案。現已有大陸地區
    人民前來表示繼承，為移交遺產給大陸地區繼承人之必要，
    請准聲請人依行政院國軍退除役官兵輔導委員會不動產標售
    作業規定變賣被繼承人之不動產等語。
二、按「被繼承人在台灣地區之遺產，由大陸地區人民依法繼承
    者，其所得財產總額，每人不得逾2 百萬元」（第1 項前段
    ）、「第1 項遺產中，有以不動產為標的者，應將大陸地區
    繼承人之繼承權利折算為價額」（第4 項前段）；次按遺產
    管理人為清償債權，或交付遺贈物之必要，經親屬會議之同
    意得變賣遺產（第1179條第2 項）；又親屬會議不能召開或
    召開有困難時，依法應經親屬會議處理之事項，由有召集權
    人聲請法院處理之（第1132條第2 項）；末按「遺產管理人
    為清償債權、交付遺贈物或移交遺產給大陸地區繼承人，有
    變賣遺產之必要者，應聲請法院許可後辦理」（第8 條之 1
    第1 項），台灣地區與大陸地區人民關係條例第67條第1 項
    前段、第4 項前段、民法第1179條第2 項、第1132條第2 項
    、退除役官兵死亡無人繼承遺產管理辦法第8 條之1 第1 項
    分別定有明文。
三、聲請人主張之上揭事實，業據其提出被繼承人除戶戶籍謄本
    、個人資料列印、桃園縣政府地方稅務局房屋稅籍證明書影
    本、被繼承人遺產收支查詢作業、本院96年度家催字第 213
    號民事裁定影本、公示催告登報資料影本、本院家事法庭補
    發97年度聲繼字第6 號陳彩英聲請繼承案件（被繼承人胡林
    生）准予備查函影本等為證，並經本院依職權查詢結果，被
    繼承人與其大陸配偶陳彩英之婚姻關係仍存在，亦無人對之
    提起確認繼承權不存在之訴訟，有本院家事紀錄科查詢表在
    卷可憑，堪信聲請人之主張為真實。本件被繼承人為退除役
    官兵，其往生後所遺遺產中有如主文所示之不動產房屋，因
    被繼承人在台無其他繼承人，經核該不動產即非台灣地區與
    大陸地區人民關係條例第67條第4 項但書所定為被繼承人之
    台灣繼承人所賴以居住而不得主張繼承之標的，是大陸地區
    之繼承人自得就之主張繼承，本件既已有大陸地區繼承人聲
    請繼承，依法自應將其繼承權利折算為價額後為遺產之交付
    。綜上所述，本件被繼承人所有如主文所示之遺產既應為移
    交大陸地區繼承人而有變賣之必要，揆諸上揭規定，聲請人
    聲請變賣該不動產，依法自應予以許可。
四、依非訟事件法第157 條，裁定如主文。
中    華    民    國   100    年    7     月    22    日
                        家事法庭法  官  鄭新後
以上為正本證明與原本無異。
如對本裁定抗告，須於送達後10日內向本院提出抗告狀，並應繳
納抗告費新台幣1,000 元。
中    華    民    國   100    年    7     月    22    日
                                書記官  許家齡